【裁判字號】    92,交聲,1436
【裁判日期】    921126
【裁判案由】    違反道路交通管理處罰條例聲明異議
【裁判全文】
臺灣臺北地方法院交通事件裁定                  九十二年度交聲字第一四三六號
    異議人即
    受處分人    甲○○  男  五.
右列受處分人因違反道路交通管理處罰條例案件，對臺北市交通事件裁決所於中華民
國九十二年十月二十日所為之處分（北市裁三字第裁二二—ＡＢＸ八０二九二五號）
，聲明異議，本院裁定如左：
    主  文
異議駁回。
    理  由
一、按「禁行機車」標字，用以告示本車道禁止機器腳踏車通行，道路經交通標誌標
    線號誌設置規則第一百七十八條定有明文。又按汽車駕駛人，爭道行駛機器腳踏
    車，不在規定車道行駛，處二百元以上六百元以下罰鍰；違反同條例第四十五條
    之情形，除依原條款處罰鍰外，併記違規點數一點，道路交通管理處罰條例第四
    十五條第十三款及第六十三條第一項第一款分別定有明文。另按道路交通管理處
    罰條例所用名詞「車輛」，係指在道路上以原動機行駛之汽車（包含機器腳踏車
    ）或以人力、獸力行駛之車輛，而道路交通安全規則所用名詞「汽車」，係指在
    道路上不依軌道或電力架線而以原動機行駛之車輛（包含機器腳踏車），道路交
    通管理處罰條例第三條第八款、道路交通安全規則第二條第一項第一款均定有明
    文。
二、本件受處分人即聲明異議人甲○○於民國九十二年三月二十一日下午十五時三十
    五分許，騎乘車牌號碼ＤＬＤ—九四二號機車在台北市○○○路地下道，行駛在
    有標示「禁行機車」標字之內側車道，在羅斯福路口為執行交通勤務之臺北市政
    府警察局中正第二分局交通分隊警員顏東平發現攔停，以受處分人違反道路交通
    管理處罰條例第四十五條第十三款（舉發通知單贅引第一項）、第六十條第一項
    之規定，開立舉發通知單，然受處分人拒簽，經警告知到案時地，其逾到案時間
    九十二年四月五日之九十二年九月二十二日前往原處分機關臺北市交通事件裁決
    所申訴，經原處分機關請舉發單位即中正二分局調查結果，仍認受處分人確有前
    開交通違規行為，乃依據道路交通管理處罰條例第四十五條第十三款（裁決書贅
    引第一項）、第六十三條第一項第一款之規定，裁處新臺幣一千八百元之罰鍰、
    併記違規點數一點。
三、訊據受處分人對其駕駛右揭機車行經上開路段等情坦白承認，惟矢口否認有何交
    通違規行為，具狀辯稱意旨略以：案發當天，伊係行駛於機車專用道，而為警叫
    出臨檢，並未行駛於快車道云云。經查：受處分人騎乘上揭機車於右揭時地違規
    行駛於本市○○○路地下道內側禁行機車道，在羅斯福路口經值勤員警當場攔停
    稽查，且其所行駛之車道於地下道入口處車道上噴有禁行機車字樣，值勤員警確
    認受處分人行駛內側禁行機車道等情，有舉發通知單一紙及台北市政府警察局中
    正二分局九十二年十月一日北市警中正二分交字第０九二六二五二五二００號書
    函附卷可稽。按交通警察掣單舉發違反道路交通管理處罰條例所列之違規事實，
    本質上為行政處分，係公務員基於職務上之權力，依法就特定之具體事件所為之
    具公法上效果之單方面行政行為，基於公務員為公法上行為具有公信力之原則，
    該行政行為當可被推定為真正，其據以依法處分之事實認定亦為正確無誤。受處
    分人對前開處分既無法舉出或請本院調查任何對其有利之證據資料，以使本院對
    受處分人違規之事實產生任何合理之懷疑，從而本件異議人僅稱並未有任何違規
    行為，尚難認其辯解足採，本件事證明確，受處分人之違規行為堪以認定。
三、綜上所述，原處分機關依道路交通管理處罰條例第四十五條第十三款、第六十三
    條第一項第一款之規定裁處新臺幣一千八百元之罰鍰，併計違規點數一點之裁決
    ，核與上開規定並無違誤，本件聲明異議為無理由，應予駁回。
據上論斷，應依道路交通案件處理辦法第十九條，裁定如主文。
中      華      民      國    九十二    年     十一     月    二十六    日
                                    臺灣臺北地方法院交通法庭
                                        法  官  吳定亞
右正本證明與原本無異。
如不服本裁定應於送達後五日內向本院提出抗告狀。
                                        書記官  張漪蕙
中      華      民      國    九十二    年     十一     月    二十六    日


司法院資訊處製作；財團法人民間司法改革基金會備份。
